臺灣新北地方法院板橋簡易庭民事裁定
111年度板事聲字第2號
異  議  人
即  聲請人  姜廣利  


相  對  人  臺灣臺北地方法院

法定代理人  黃國忠  


上列異議人因與相對人間罰鍰之強制執行事件，聲明異議人對於
本院司法事務官於民國111年1月5日所為110年度司執字第132358
號駁回其異議之裁定，聲明異議，本院裁定如下：
    主  文
異議駁回。
    理  由
一、按當事人對於司法事務官處理事件所為之終局處分，得於處
    分送達後10日之不變期間內，以書狀向司法事務官提出異議
    ；司法事務官認前項異議有理由時，應另為適當之處分；認
    異議為無理由者，應送請法院裁定之；法院認第1項之異議
    為有理由時，應為適當之裁定；認異議為無理由者，應以裁
    定駁回之，強制執行法第30條之1準用民事訴訟法第240條之
    4第1、2、3項分別定有明文。經查，本院司法事務官於民國
    111年1月5日作成110年度司執字第132358號裁定（下稱系爭
    裁定）駁回聲明異議人(下稱異議人)對本院110年度司執字
    第132358號執行命令(下稱系爭執行命令)異議之聲請，系爭
    裁定於111年1月10日送達異議人，異議人嗣於111年1月11日
    具狀聲明異議，有系爭裁定、本院送達證書及異議人之民事
    異議狀所蓋本院收狀戳在卷可稽，故異議人提出異議未逾10
    日之不變期間，合先敘明。
二、聲明異議意旨略以：系爭執行命令禁止異議人收取誼光保全
    股份有限公司(下稱誼光公司)對其之薪資債權3分之1，然依
    異議人父親111年度中低收入戶審查結果，可證異議人父親
    每月僅收取老人補助款新臺幣(下同)7,759元，系爭執行命
    令扣押異議人之薪資後僅餘19,000元，不足供異議人花用，
    爰依法聲明異議等語。
三、本院之判斷：
  ㈠按債務人對於第三人之債權，如係維持債務人及其共同生活
    之親屬生活所必需者，不得為強制執行，固為強制執行法第
    122條第2 項所明定，惟債務人服勞務所獲之薪金，非必全
    部為維持債務人及其家屬生活之必要費用，如除去此項必要
    費用尚有餘額，仍非不得為強制執行。又按當事人主張有利
    於己之事實者，就其事實有舉證之責任，民事訴訟法第277
    條亦有明文。是如債務人主張其對於第三人之債權有「維持
    本人及其共同生活之親屬生活所必需」者，即應由債務人就
    其主張有利於己之事實，負舉證之責。
  ㈡異議人雖主張其父親每月僅領到老人補助款新臺幣(下同)7,7
    59元，系爭執行命令扣押異議人之薪資後僅餘19,000元，不
    足供異議人花用云云，惟參諸異議人於110年12月14日提出
    異議狀自承：「茲提供戶長每月領7,759元之老人補助，異
    議人沒有給任何補助費，且戶長為孤獨老人，異議人並未扶
    養戶長」等語，足徵異議人並無扶養父親之事實，自難認系
    爭執行命令於保留新北市當年年度每人每月最低生活費1.2
    倍即18,720元後，扣押異議人對誼光公司薪資債權之3分之1
    ，有何不足以維持異議人生活之情事，其前開主張，難謂可
    採。準此，本院司法事務官駁回異議人異議之聲請，洵無違
    誤，異議意旨猶執陳詞，指摘原裁定為不當，為無理由，應
    予駁回。
四、依強制執行法第30條之1、民事訴訟法第240之4條第3項後段
    ，裁定如主文。
中　　華　　民　　國　　111 　年　　3 　　月　　1 　　日
                  臺灣新北地方法院板橋簡易庭
                            法  官  施函妤
以上為正本係照原本作成。
如不服本裁定，應於送達後10日內，向本院提出抗告狀並表明抗
告理由，如於本裁定宣示後送達前提起抗告者，應於裁定送達後
10日內補提抗告理由書（須附繕本）如不服本裁定應於送達後10
日內向本院提出抗告狀。
中　　華　　民　　國　　111 　年　　3 　　月　　2 　　日
                            書記官  吳昌穆